【裁判字號】    97,消債更,283
【裁判日期】    970918
【裁判案由】    聲請更生程序
【裁判全文】
臺灣嘉義地方法院民事裁定           97年度消債更字第283號
聲  請  人  甲○○
上列當事人聲請消費者債務清理事件，本院裁定如下：
    主  文
更生之聲請駁回。
聲請費用新台幣壹仟元由聲請人負擔。
    理  由
一、聲請意旨略以：聲請人有不能清償債務之情事，於民國97
    年5月14日以書面向最大債權金融機構合作金庫商業銀行股
    份有限公司（下稱合作金庫）請求共同協商債務清償方案，
    合作金庫所提出之還款方案為「0%、171期、期付8千元，」
    ，惟聲請人每月只得負擔7,603元，故未到場簽署協議書致
    協商不成立，且其無擔保或無優先權之債務總額未逾新臺幣
    （下同）1,200萬元，復未經法院裁定開始清算程序或宣告
    破產，爰依法聲請更生云云
二、按債務人不能清償債務或有不能清償之虞者，得依本條例所
    定更生或清算程序，清理其債務，消費者債務清理條例第3
    條定有明文。又聲請更生或清算不合程式或不備其他要件者
    ，法院應以裁定駁回之，但其情形可以補正者，法院應定期
    間先命補正，復為同條例第8條所明定。經查：
（一）聲請人於前置協商程序中，債權銀行合作金庫所提出之還
      款方案為「0%、171期、期付8千元，」，惟聲請人未到場
      簽署同意書致協商不成立等情，有更生聲請狀、前置協商
      不成立通知書、合作金庫與聲請人協商文件在卷可稽。
（二）聲請人是否有不能清償債務之情事？
      經查，聲請人任職於海岸巡防總局中部地區巡防局，97年
      度3月份及同年4月份單月份薪資為45,952元，此有聲請人
      97年7月31日聲請狀所附薪資存摺帳戶影本附卷可稽，堪
      信為真實；又國內公務人員均領有1.5個月以上之年終獎
      金，亦屬於本院已顯著或職務上所已知之事實。則聲請人
      之年薪至少為620,352元（計算式：45,952元×13.5月＝
      620,352元），平均月薪至少為51,696元（計算式：620,3
      52元÷12月＝51,696元。縱認聲請人主張每月生活必要費
      用39,582元均屬真實合理，每月至少仍餘有12,114元，顯
      非不能支應債權銀行所提之還款方案期付8千元，是債務
      人尚非不能清償其債務。聲請人如認原協商方案履行導致
      生活費用緊縮或有其他不適當情形，自仍可再循協商途徑
      謀求解決。
三、綜上，聲請人平均之月收入扣除最低生活費及扶養費後，尚
    無「不能清償債務或不能清償之虞」，其更生之聲請即不符
    消費者債務清理條例第3條所定要件，依首揭說明，自應駁
    回其聲請，爰裁定如主文。
中    華    民    國    97    年    9     月    18    日
              民事第一庭    法      官  馮保郎
上為正本係照原本作成。
如不服本裁定，應於裁定送達後10日內，以書狀向本院提出抗告
，並繳納抗告費新臺幣1千元。
中    華    民    國    97    年    9     月    18    日
                            書  記  官  王立梅


司法院資訊處製作；財團法人民間司法改革基金會備份。
